臺灣臺中地方法院刑事判決　　　　　　　　96年度易字第44號
公　訴　人　臺灣臺中地方法院檢察署檢察官
被　　　告　丙○○
上列被告因故買贓物案件，經檢察官提起公訴（95年度偵字第20
119號），本院判決如下：
    主    文
丙○○無罪。
    理    由
一、公訴意旨略以：被告丙○○於民國九十五年八月十三日下午
    六時五十分、同日下午七時十分，為貪圖獲利而基於果為贓
    物亦不違反其本意之不確定故意，在其所經營位於臺中縣大
　　雅鄉○○路○段六八號對面之大有資源回收場，以每公斤新
　  臺幣（下同）七元之代價，先後接續二次向同案被告甲○○
    購買鐵製模具各為一百十公斤、六十公斤【按：該等鐵製模
    具係乙○○所經營之弘詳工業有限公司（址設臺中縣大雅鄉
    ○○路十八之六號，下稱弘詳公司）所有，遭同案被告甲○
    ○於同日下午六時許，在弘詳公司內工廠空地上竊得者），
　　同案被告甲○○因此獲利一千一百九十元，因認被告涉犯刑
　  法第三百四十九條第二項之故買贓物罪嫌。
二、本件公訴人認被告丙○○涉犯前揭故買贓物罪嫌，無非係以
    被告丙○○於偵查中已坦承於上開時、地購買上開鐵製模具
    等情，且證人戊○○於偵查中證稱遭竊鐵製模具都是完好的
    ，沒有損害，還可以用很久等語，顯見同案被告甲○○所竊
    取並出賣予被告丙○○之鐵製模具，在外觀上均屬完整，而
    無破損或不堪使用之情狀，與一般廢鐵回收物品在外觀上本
    即不同；再參以被告於警詢中亦供述：其有問同案被告甲○
　　○來源，同案被告甲○○說是伊伯父不要的要給伊賣，其猶
　  豫很久才買下來等語，可知被告丙○○於購買上開鐵製模具
    時，亦已發覺上開鐵製模具與一般廢棄物有異，而已預見上
    開鐵製模具可能為贓物，且無正當確信足認上開鐵製模具絕
    非贓物，而顯具故買贓物之不確定故意，為其論罪之依據。
三、訊據被告丙○○固坦承其於上開時、地向同案被告甲○○購
    買上開鐵製模具等情，惟堅決否認其有故買贓物之犯意，辯
    稱：其向同案被告甲○○購買的是生銹的鐵具，同案被告甲
    ○○說那是他伯父的，且有拿身分證給其書寫，並有寫一張
    紙條登記，登記同案被告甲○○的身分證號碼及車牌號碼，
    都是請同案被告甲○○自己寫的，因當時尚有其他客人，故
    尚未謄寫到資源回收單上，其相信同案被告甲○○才買下的
    ，不知道是贓物，知道是贓物其就不會購買等語。
四、按犯罪事實應依證據認定之，無證據不得認定犯罪事實，又
    不能證明被告犯罪者，應諭知無罪之判決，刑事訴訟法第一
    百五十四條第二項、第三百零一條第一項分別定有明文。經
    查：
（一）證人即同案被告甲○○於本院行簡式審判程序審理時已供
      證稱：「我跟他（指被告丙○○，下同）說東西（指前開
      鐵製模具）是我伯父工廠不要的，他完全不知道我賣的鐵
      製品是贓物，他以為只是一般單純交易而已」等語。
（二）又證人即戊○○之胞兄簡銘峰於本院九十六年四月四日審
      理時已結證稱：失竊物品（指鐵製模具）新舊都有，舊的
      就是有點生銹，部分認領回來的都是完整還可以使用，有
      些本來就有一點生銹，有些沒有等語，足徵被告丙○○前
      開所辯向同案被告甲○○購買之鐵製模具是生銹的鐵具等
      語，非屬無稽。
（三）又同案被告甲○○除將竊得之鐵製模具變賣與被告外，尚
      於九十五年八月十五日另將所餘竊得之鐵製模具，以每公
      斤六元之代價，先後二次變賣予不知情之太勇資源回收場
      員工賴建安，對照太勇資源回收場購買上開模具之價格，
      被告丙○○以每公斤七元之代價購買同案被告甲○○所變
      賣之上開鐵製模具，其價格尚屬合理，非屬賤價，堪認被
      告主觀上應無以低價故買贓物圖利之犯意。
（四）復觀諸警卷所附登記竊嫌資料之磅單，其上確有「8、13
      （6、50分）7、10分」、「甲○○」、「Ｚ000000000」、
      「PHW-207」等文字之記載，有該磅單影本一紙在卷可按
      ，足見被告向同案被告甲○○購買上開鐵製模具時，曾以
      紙條登記購買時間，並要求同案被告甲○○抄寫身分證字
      號及車號為憑，足徵被告購買之過程尚符交易常情，縱被
      告未及加以登錄在正式資源回收買入登記簿上，惟此或係
      因被告業務繁忙所致，尚不得據此即為不利被告之認定。
      是被告於上開鐵製模具當時，既依正常交易程序處理，且
      收購價格又與市價相當，足徵其主觀上並無故買贓物之犯
      意，殆無疑義。
五、綜上所述，公訴人所舉前開證據尚難證明被告丙○○有故買
    贓物之犯意，不得僅憑推測或擬制之方法，即認定被告丙○
    ○有何公訴人所指上揭故買贓物之犯行，本件檢察官所為舉
    證，尚無從說服本院以形成被告有罪之心證，不能證明被告
    確有犯罪，依法應諭知無罪之判決。
據上論斷，應依刑事訴訟法第三百零一條第一項前段，判決如主
文。
本案經檢察官丁○○到庭執行職務。
中　　華　　民　　國　　96　　年　　4　　月　　24 　　日
                      臺灣臺中地方法院刑事第11庭
                           審判長法  官  吳進發
                                 法  官  莊嘉蕙
                                 法  官  丁智慧
上正本證明與原本無異。
如不服本判決，應於送達後10日內向本院提出上訴狀（須附繕
本），上訴於臺灣高等法院臺中分院。
                                 書記官  巫偉凱
中　　華　　民　　國　　96　　年　　4　　月　　24 　　日
